# 请教陈老师，新成立企业开始试生产产品材料、间接费用会计上如何处

提问人：a19521983 时间：2019-11-25 06:30:25
请教，新成立企业开始试生产产品材料、间接费用会计上如何处理，谢谢？（试产的产品可能达到条件能卖，也可能不能卖）

回答人：chenyiwei
你此处所指的间接费用，具体范围是指什么？

提问人：a19521983 时间：2019-11-25 06:30:26
间接费用是指与试产产品相关的制造费用

回答人：chenyiwei
可以计入在建工程成本，产出的产品根据预计可变现净值冲减在建工程成本。